【裁判字號】    95,簡上,146
【裁判日期】    980326
【裁判案由】    確認本票債權不存在
【裁判全文】
臺灣士林地方法院民事裁定     95年度簡上字第146號
上  訴  人  乙○○
訴訟代理人  徐南城律師
被  上訴人  甲○○
上列當事人間請求確認本票債權不存在事件，上訴人對於民國97
年12月25日本院第二審判決提起上訴，本院裁定如下：
    主  文
上訴駁回。
第三審訴訟費用由上訴人負擔。
    理  由
一、本件上訴意旨略以：(一)原審未就上訴人乙○○所聲請向各銀
    行調閱自開戶至今之交易明細（刷卡、領款憑條）為調查，
    亦未敘明不必要之理由，就各銀行資料之送達地址為詠旭國
    際有限公司（下稱詠旭公司），其理由安在，亦未提示給予
    上訴人辯論之機會，逕行認定上訴人與丙○○共同經營詠旭
    公司，違反民事訴訟法第278 條第2 項、第286 條、第288
    條之規定及最高法院44年台上字第72號判例，原判決有不適
    用上開法規之違背法令；(二)被上訴人甲○○並未實際支出原
    判決所認定之新臺幣（下同）2,801,154 元，不能享有上開
    2,801,154 元之權利，且上訴人再三主張被上訴人就其所支
    付之金額應提出證據證明，依舉證責任之分配，此項舉證責
    任應在於被上訴人，原判決卻單憑不足以作為被上訴人有支
    付該款之各項憑證，輕率認定各該款為被上訴人所支付，其
    判決有違反民事訴訟法第277 條、最高法院17年上字第917
    號判例、18年上字第1685號判例、48年台上字第887 號判例
    、50年台上字第2876號判例之違背法令等語，並聲明求為判
    決：(一)原判決不利於上訴人部分廢棄。(二)上開廢棄部分，被
    上訴人在第二審之上訴駁回或發回原法院更為審理。
二、按對於簡易訴訟程序之第二審裁判，提起第三審上訴或抗告
    ，須經原裁判法院之許可。前項許可，以訴訟事件所涉及之
    法律見解具有原則上之重要性者為限。第一項之上訴或抗告
    ，為裁判之原法院認為應行許可者，應添具意見書，敘明合
    於前項規定之理由，逕將卷宗送最高法院；認為不應許可者
    ，應以裁定駁回其上訴或抗告，民事訴訟法第436 條之3 第
    1 項至第3 項定有明文。而所謂「法律見解具有原則上之重
    要性」，係指該訴訟事件所涉及之法律問題意義重大，而有
    加以闡釋之必要者而言。蓋適用簡易程序之事件，因其訟爭
    金額不高，或通常不致牽涉複雜之法律問題，基於訴訟經濟
    之考量，本以不得上訴第三審為原則。惟若為避免法律見解
    歧異，維持法律之安定，倘訟爭之簡易事件中，涉有「原則
    上重要性」之法律爭議，遂例外准許提起第三審上訴，俾使
    第三審法院得有解決此等法律爭議之機會。因此，倘上訴之
    理由非屬訟爭之法律問題，或不具原則上之重要性，尚不得
    許其上訴第三審。
三、上訴人雖執上情指摘本院判決有違背法令之處，惟均屬本院
    認定事實、證據取捨之範疇，其未指明原判決涉有何原則上
    重要性之法律問題及須進一步闡釋之必要，自不應許可其上
    訴。
四、據上論斷，上訴人之第三審上訴為不應許可，應駁回其上訴
    ，爰依民事訴訟法第436 條之3 第3 項、第95條、第78條，
    裁定如主文。
中    華    民    國    98    年    3     月    26    日
                  民事第一庭  審判長法  官  黃小瑩
                                    法  官  劉逸成
                                    法  官  藍雅清
以上正本證明與原本無異。
如對本裁定抗告，應於裁定送達後10日內向本院提出抗告狀。
中    華    民    國    98    年    3     月    30    日
                                    書記官  蘇意絜


司法院資訊處製作；財團法人民間司法改革基金會備份。
